臺灣基隆地方法院刑事判決　　　　　　　 94年度易字第189號
公　訴　人　臺灣基隆地方法院檢察署檢察官
被　　　告　甲○○　男　25歲.
上列被告因竊盜案件，經檢察官提起公訴（94年度偵字第1316號
），嗣經本院合議改採簡式審判程序審理，本院判決如下：
    主  文
甲○○連續攜帶兇器，踰越安全設備竊盜，處有期徒刑拾月。
扣案鐵製榔頭壹支沒收。
    事  實
一、甲○○因缺錢花用，竟基於意圖為自己不法所有之概括犯意
    ，連續：
(一)、於民國九十三年九月下旬白天某時，趁隔壁鄰居乙○○外出
    之際，以客觀上足對人之生命、身體造成危害之可供兇器使
    用之不明利器伸入乙○○位於基隆市○○街二十巷五四之三
    號四樓住處木質大門之門縫，將喇叭鎖之橫桿撬開（喇叭鎖
    未損壞）以推門進入屋內，竊取金飾一批（包括黃金項鍊三
    條、十字墜子二個、墜子三個、戒指三個及手鍊三條），得
    手後即至基隆市○○路某銀樓出售，得款約新臺幣（下同）
    二萬餘元。
(二)、於九十三年九月下旬某日，以如(一)之方式潛入乙○○住處，
    竊取零錢一萬餘元。
(三)、於九十四年三月十五日白天某時許，攀爬乙○○住處之浴室
    窗戶入內，竊取竹製及陶製存錢筒各一個，內約有零錢一萬
    餘元。
(四)、於九十四年三月廿日白天某時許，以如(三)之方式潛入乙○○
    住處，竊取富士牌Finepix2600Z型數位相機一台及新力牌
    Max.90min 型數位相機一台。
(五)、於九十四年三月廿二日白天某時許，以如(三)之方式潛入乙○○住處竊取摩托羅拉牌V300型手機一支。
(六)、(1)於九十四年三月廿四日上午十時至十一時許，以如(三)之方
    式潛入乙○○住處，竊取黃金耳環一對；(2)再於同（廿四）
    日下午二時許，以其所有、客觀上足對人之生命、身體造成
    危害之可供兇器使用之鐵製榔頭一支，擊破丙○○○住處大
    門上方玻璃氣窗，攀爬潛入丙○○○位於基隆市○○街二十
    巷五四之二號三樓住處，竊取改版前之千元紙鈔十二張及現
    金五千餘元。
二、經乙○○及丙○○○報警，警方至基隆市○○街二十巷五四
    之三號四樓勘查時，發現隔鄰即在基隆市○○街二十巷五五
    之三號之甲○○與紀鉦棋正欲丟棄海洛因針筒，而前往查問
    ，經甲○○同意搜索，警方乃在其住處搜得其所竊得之上開
    富士牌Finepix2600Z型數位相機及新力牌Max.90min 型數位
    相機及摩托羅拉牌V300型手機各一支、竹製及陶製存錢筒碎
    片各一個及改版前千元紙鈔十二張、改版後百元紙鈔八張及
    鐵製榔頭一支等物，始知上情。
三、案經基隆市警察局第四分局報告臺灣基隆地方法院檢察署檢
    察官偵查起訴。
    理  由
一、訊據被告甲○○對於上開事實坦供不諱，核與被害人即證人
    丙○○○警、偵訊證詞、被害人即證人乙○○於警訊、本院
    審理證詞相符，證人紀鉦棋亦於偵訊證述其與被告共同至正
    時銀樓以其名義典當贓物之黃金耳環之事實，此外，警方搜
    得被害人乙○○及丙○○○失竊之富士牌Finepix2600Z型數
    位相機及新力牌Max.90min 型相機手機及摩托羅拉牌V300型
    手機各一支、竹製及陶製存錢筒碎片各一個及改版前千元紙
    鈔十二張、改版後百元紙鈔八張及鐵製榔頭一支等物，並據
    該二被害人書立贓物領據二紙領回該等物品，且有正時銀樓
    收購金飾紀錄影本一紙、查扣物品照片九幀及失竊現場照片
    一幀附卷可佐，復有鐵製榔頭一支扣案可資為憑，是本件事
    證明確，被告犯行洵堪認定。
二、核被告如事實欄一(一)、(二)所為，係犯刑法第三百二十一條第
    一項第三款之加重竊盜罪，其如事實欄一(三)、(四)、(五)、(六)(1)
    所為，係犯刑法第三百二十一條第一項第二款之加重竊盜罪
    ，其如事實欄一(六)(2)所為，係犯刑法第三百二十一條第一項
    第二款、第三款之加重竊盜罪；公訴人認為被告係犯刑法第
    三百二十條第一項、第三百二十一條第一項第三款之罪，均
    有未洽，然起訴事實與本院判決事實同一，爰依法逕行變更
    法條。被告前後多次犯行，時間緊接，所犯又係構成要件相
    同之罪名，顯基於概括犯意為之，為連續犯，以一罪論，並
    論以情節最重之刑法第三百二十一條第一項第二款、第三款
    之加重竊盜罪，且依刑法第五十六條之規定加重其刑。爰審
    酌被告侵入他人住宅竊盜之次數甚夥、對他人安全之危害甚
    為嚴重、其所竊得之財物價值、犯後態度尚佳等一切情狀，
    量處如主文所示之刑。扣案鐵製榔頭一支，係被告所有供其
    犯罪所用之物，業據其供陳在案，爰依刑法第三十八條第一
    項第二款之規定宣告沒收。
據上論斷，應依刑事訴訟法第二百七十三條之一第一項、第二百
九十九條第一項前段、第三百條，刑法第五十六條、第三百二十
一條第一項第二款、第三款、第三十八條第一項第二款，判決如
主文。
本案經檢察官黃鴻達到庭執行職務
中　　華　　民　　國　　94　　年　　6 　　月　　29　　日
                  刑事第三庭法    官  曾雨明
以上正本證明與原本無異。
對於本件判決如有不服，應於收受送達後10日內，向本院提出上
訴書狀，上訴於臺灣高等法院。
中　　華　　民　　國　　94　　年　　6 　　月　　30　　日
                            書 記 官  王靜敏
附錄法條：
中華民國刑法第321條第1項第2款、第3款：
犯竊盜罪而有左列情形之一者，處6 月以上、5 年以下有期徒刑
：
二、毀越門扇、牆垣或其他安全設備而犯之者。
三、攜帶兇器而犯之者。
